【裁判字號】    99,訴,1331
【裁判日期】    991230
【裁判案由】    毒品危害防制條例
【裁判全文】
臺灣臺北地方法院刑事判決              99年度訴字第1331號
公  訴  人  臺灣臺北地方法院檢察署檢察官
被      告  邱羚瑋
上列被告因違反毒品危害防制條例案件，經檢察官提起公訴（九
十九年度毒偵字第二五九八號），被告於準備程序中先就被訴事
實為有罪之陳述，經本院告以簡式審判之旨，並聽取當事人之意
見後，本院合議庭裁定行簡式審判程序，判決如下：
    主  文
邱羚瑋施用第一級毒品，處有期徒刑捌月。扣案如附表所示之物
沒收銷燬之。
    事  實
一、邱羚瑋前於民國九十七年間，因施用毒品而違反毒品危害防
    制條例案件，經臺灣板橋地方法院以九十七年度毒聲字第一
    六六九號裁定送觀察、勒戒後，認無繼續施用之傾向，經臺
    灣板橋地方法院檢察署檢察官以九十七年度毒偵字第八五八
    七號、九十八年度毒偵字第一八六三號、九十八年度毒偵緝
    字第一三九號不起訴處分書為不起訴處分確定。
二、邱羚瑋仍不知悛悔，基於施用第一級毒品海洛因及第二級毒
    品甲基安非他命之犯意，於九十九年七月四日二、三時許，
    在新北市○○區○○路四二三巷附近某真實姓名、年籍不詳
    之友人住處內，以將第一級毒品海洛因、第二級毒品甲基安
    非他命混合後，置放於玻璃球內燒烤使之產生煙霧後吸食之
    方式，同時施用第一級毒品海洛因、第二級毒品甲基安非他
    命一次。嗣於翌（五）日十六時三十分許，邱羚瑋行經新北
    市○○區○○路四三巷口，因形跡可疑，經員警上前盤查，
    經其自願性同意搜索而查獲，並扣得如附表所示之物，乃接
    受調查，經警採集其尿液送驗發現呈鴉片類及安非他命類陽
    性反應，始悉上情。
三、案經新北市政府警察局新店分局報告臺灣臺北地方法院檢察
    署檢察官偵查起訴。
    理  由
一、認定事實所憑之證據：
    上開事實二之部分，業據被告邱羚瑋於本院九十九年十二月
    二十九日審理時供承不諱（本院當日審判筆錄參照），且其
    於上揭時、地為警查獲時所採集之尿液，經送臺灣檢驗科技
    股份有限公司以ＥＩＡ酵素免疫分析法初步檢驗及ＧＣ／Ｍ
    Ｓ氣相層析／質譜儀法確認檢驗，結果均發呈嗎啡類及安非
    他命類陽性反應，此有濫用藥物檢驗報告一紙附卷足憑（毒
    偵字卷第五一頁參照），並有如附表所示之物扣案可證。又
    被告為警查獲時所扣得如附表所示之物，經送交通部民用航
    空局航空醫務中心以氣相層析質譜儀（ＧＣ／ＭＳ）法檢驗
    ，檢出第二級毒品甲基安非他命成分無誤，有交通部民用航
    空局航空醫務中心九十九年七月二十一日航藥鑑字第○九九
    四六九○號毒品鑑定書一紙在卷可稽（毒偵卷第五二頁參照
    ），是由上開補強證據，足認被告任意性自白核與事實相符
    ，堪以採信。本件事證明確，被告之犯行堪以認定。
二、認定事實所憑之證據：
  (一)按海洛因、甲基安非他命分別為毒品危害防制條例第二條第
    二項第一款、第二款所列之第一級毒品及第二級毒品，是核
    被告邱羚瑋所為，係犯毒品危害防制條例第十條第一項之施
    用第一級毒品罪及同條第二項之施用第二級毒品罪。其施用
    第一級毒品海洛因及第二級毒品甲基安非他命前、後分別持
    有第一級毒品海洛因及第二級毒品甲基安非他命之低度行為
    ，均應為施用之高度行為所吸收，均不另論罪。又被告係以
    一施用行為同時觸犯毒品危害防制條例第十條第一項、第二
    項之罪，為想像競合犯，應從一重論以毒品危害防制條例第
    十條第一項之施用第一級毒品罪。
  (二)公訴人雖認被告係於不同時、地分別施用第一級毒品海洛因
    及第二級毒品安非他命，惟並未提出證據以證其說，本件依
    卷存證據，實無積極證據足以證明被告係先後分別施用第一
    級毒品海洛因及第二級毒品安非他命，而非同時施用，依罪
    疑唯輕之法則，自應為有利於被告之認定，是公訴意旨認被
    告所犯上開施用第一級毒品及第二級毒品罪間，犯意各別，
    行為互異，應予分論併罰，容有誤會，附此敘明。
  (三)爰審酌被告前因施用毒品而違反毒品危害防制條例案件，曾
    經裁定送觀察勒戒，卻未能把握自新機會，徹底戒除施用毒
    品之惡習，仍再施用足以導致人體機能發生依賴性、成癮性
    及抗藥性等障礙之第一級毒品海洛因及第二級毒品甲基安非
    他命，惟念其施用毒品乃戕害自身身心健康，尚未危及他人
    ，及犯罪後坦承犯行，態度尚稱良好，兼衡其犯罪動機、手
    段、施用毒品之種類及次數等一切情狀，量處如主文所示之
    刑，以示警儆。
  (四)扣案如附表所示之物，經送鑑驗後，檢出含有甲基安非他命
    成分無誤，已如上述，應依毒品危害防制條例第十八條第一
    項前段規定，不問屬於犯人與否，由本院諭知沒收銷燬之。
據上論斷，應依刑事訴訟法第二百七十三條之一第一項、第二百
九十九條第一項前段，毒品危害防制條例第十條第一項、第二項
、第十八條第一項前段，刑法第十一條、第五十五條，判決如主
文。
本案經檢察官陳國安到庭執行職務。
中    華    民    國    99    年    12    月    30    日
                  刑事第五庭    法  官  張詩芸
以上正本證明與原本無異。
如不服本判決應於收受送達後10日內向本院提出上訴書狀，並應
敘述具體理由；其未敘述上訴理由者，應於上訴期間屆滿後20日
內向本院補提理由書（均須按他造當事人之人數附繕）「切勿逕
送上級法院」。
                                書記官  宋德華
中    華    民    國    99    年    12    月    30    日
附錄本案論罪科刑法條全文
毒品危害防制條例第十條
施用第一級毒品者，處六月以上五年以下有期徒刑。
施用第二級毒品者，處三年以下有期徒刑。
附表
┌──┬────┬────┬────┬────────┐
│編號│物品名稱│  數量  │  備註  │扣押物品清單編號│
├──┼────┼────┼────┼────────┤
│ 一 │白色透明│壹袋（驗│檢出第二│臺北地檢署九十九│
│    │結晶    │餘淨重零│級毒品甲│年安保管字第六四│
│    │        │點玖零│基安非他│一號編號１      │
│    │        │捌公克）│命成分  │                │
└──┴────┴────┴────┴────────┘

司法院資訊處製作；財團法人民間司法改革基金會備份。
